臺灣高等法院刑事判決
111年度侵上訴字第48號
上  訴  人  
即  被  告  黃甘吉



選任辯護人  林柏裕律師
上列上訴人即被告因妨害性自主等案件，不服臺灣桃園地方法院
110年度侵訴字第95、98號，中華民國110年12月29日第一審判決
（起訴案號：臺灣桃園地方檢察署110年度偵字第28577號；追加
起訴案號：110年度偵字第18000號），提起上訴，本院判決如下
：
    主  文
原判決關於事實欄一㈢、㈣部分及定應執行刑部分，均撤銷。
甲○○成年人故意對兒童犯性騷擾防治法第二十五條第一項之罪，
處有期徒刑肆月，如易科罰金，以新臺幣壹仟元折算壹日；又成
年人故意對兒童犯性騷擾防治法第二十五條第一項之罪，處有期
徒刑參月，如易科罰金，以新臺幣壹仟元折算壹日。
其他上訴駁回。
    事  實
一、甲○○為成年人，而分別為下列行為：
  ㈠於民國110年3月18日下午2時50分許，在址設桃園市○鎮區○○
    路0段000號之桃園市南區青年活動中心游泳池更衣室，見未
    滿12歲、蓄長髮代號AE000-A110113之男童（101年1月生，
    真實姓名年籍詳卷，下稱Ａ男）正在更衣尚未穿上泳褲，竟
    意圖性騷擾，詢問Ａ男及在場代號AE000-A0000000B之男童（
    真實姓名年籍詳卷，下稱Ｂ男）關於Ａ男之性別，在Ａ男回答
    是男生之後，乘Ａ男不及抗拒之際，伸手觸摸Ａ男之生殖器1
    、2秒，而以此方式對Ａ男為性騷擾之行為1次。
　㈡於110年7月30日下午2時許，進入疫情期間暫不開放民眾進入
    之○○國小(校名詳卷)，見代號AE000-A110305（103年11月生
    ，真實姓名年籍詳卷，下稱Ｆ女）在校園獨行，且暑假期間
    四下無人，明知Ｆ女斯時為未滿7歲之幼女，並無同意或拒絕
    為性交行為之意思能力，竟基於對未滿14歲女子強制性交之
    犯意，於同日下午2時29分許，將Ｆ女強行抱入二樓廁所，並
    脫去Ｆ女所穿之內褲，再以生殖器磨蹭Ｆ女之陰道口，而欲以
    生殖器插入Ｆ女之陰道，惟因無法插入而未得逞。
　㈢於110年7月31日中午12時48分許，在設櫃桃園市○○區○○路0段
    000號家樂福量販店（內壢店）Mister Donut 內壢門市前，
    見未滿12歲代號AE000-H110176之女童（102年7月生，真實
    姓名年籍詳卷，下稱Ｂ女)正在觀看店家看板，竟意圖性騷擾
    ，乘Ｂ女疏於注意不及抗拒之際，伸手觸摸Ｂ女之左大腿，而
    以此方式對Ｂ女為性騷擾之行為1次。
　㈣於110年8月3日中午12時40分許，騎乘車牌號碼000-000號普
    通重型機車，行經桃園市○鎮區○○路000號前，見未滿12歲代
    號AE000-H110181之女童（101年8月生，真實姓名年籍詳卷
    ，下稱Ｄ女）獨自行走，且四下無人，竟意圖性騷擾，乘Ｄ女
    疏於注意不及抗拒之際，伸手觸摸Ｄ女右大腿靠近臀部位置
    ，而以此方式對Ｄ女為性騷擾之行為1次。
二、案經Ｆ女之母（即代號AE000-A110305A之女子，真實姓名年
    籍詳卷）、Ｂ女之母（即代號AE000-H110176A之女子，真實
    姓名年籍詳卷）、Ｄ女及其父親（即代號AE000-H110181A之
    男子，真實姓名年籍詳卷）訴由桃園市政府警察局中壢分局
    報告臺灣桃園地方檢察署檢察官偵查起訴，暨Ａ男之父訴由
    桃園市政府警察局平鎮分局報告臺灣桃園地方檢察署檢察官
    追加起訴。
    理  由
一、關於事實欄一㈠告訴與否之認定
　　按絕對告訴乃論之罪，並非相對告訴乃論之罪，只須指明所
    告訴之犯罪事實及表示希望訴追之意思，即為已足，毋庸指
    明犯人，有最高法院86年度台上字第6975號判決意旨可資參
    照。被害人Ａ男及其母親雖未於檢察官面前提出告訴（見180
    00號偵卷第31至37頁），但依卷附性侵害犯罪事件通報表可
    知（見2154號他卷不得閱覽卷第99頁即本院卷第139頁），
    其父親表示被害人Ａ男於110年3月18日下午，在游泳池更衣
    室遭犯嫌不顧其意願觸摸下體，故至桃園市政府警察局平鎮
    分局北勢派出所報案及提出告訴，且證人即被害人Ａ男亦於
    原審審理時證稱：當時在製作通報表的時候，我跟警察伯伯
    說要提告，警察伯伯有幫我記錄下去等語（見原審95號侵訴
    卷第160頁），衡情被害人Ａ男年紀僅9歲，能否理解告訴之
    意義，不無疑問，可見上述通報表應係其父親依刑事訴訟法
    第233條第1項規定所為之獨立告訴，是就上訴人即被告甲○○
    所犯事實欄一㈠，Ａ男父親既已於案發後4日內申告犯罪事實
    ，並表明訴追之意思，縱告訴時未具體指明犯人為何人，亦
    無礙於其提出告訴之合法性。
二、證據能力　　
    按被告以外之人於審判外之陳述，雖不符前4條（刑事訴訟
    法第159條之1至第159條之4）之規定，而經當事人於審判程
    序同意作為證據，法院審酌該言詞陳述或書面陳述作成時之
    情況，認為適當者，亦得為證據；當事人、代理人或辯護人
    於法院調查證據時，知有第159條第1項不得為證據之情形，
    而未於言詞辯論終結前聲明異議者，視為有前項之同意，刑
    事訴訟法第159條之5第1項、第2項分別定有明文。本判決所
    引被告以外之人於審判外之供述證據，檢察官、被告及其辯
    護人於本院準備程序、審理時對於該等證據均未爭執證據能
    力（見本院卷第131至133、242、317至321頁），且迄至言
    詞辯論終結前均未聲明異議，審酌此等供述證據筆錄製作時
    之情況，並無違法不當及證明力明顯過低之瑕疵，以之作為
    證據應屬適當，復經本院依法踐行調查證據程序，揆諸前開
    規定，此等證據均具有證據能力。又本判決所援引之其他文
    書、物證，檢察官、被告及其辯護人於本院準備程序、審理
    時對於該等證據均未爭執證據能力（見本院卷第133至134、
    242、322至328頁），且無證據證明係公務員違背法定程序
    所取得，復無顯有不可信之情況或不得作為證據之情形，並
    經本院依法踐行調查證據程序，均具有證據能力。
三、認定事實所憑之證據及理由
㈠事實欄一㈠
　訊據被告否認有何性騷擾犯行，辯稱略以：我沒有印象我有碰
  到Ａ男的生殖器，對於追加起訴書記載說我有詢問Ａ男性別一事
  我也沒有印象有這件事情；我110年3月21日下午5時46分許在
  北勢派出所製作的調查筆錄都是實在的，當時確實有講「不實
  在，因為我沒有摸，而且摸了也不會有感覺。因為我當時要去
  游泳，所以我才會出現在更衣間」，那時候可能少講了我有游
  泳的習慣，可是我那一天不一定有去游泳，因此沒有紀錄在筆
  錄上（見原審98號侵訴卷第40頁）；游泳的話是戴墨鏡又戴泳
  帽，重點是防疫期間大家都戴口罩，沒有我的正臉照片（見原
  審98號侵訴卷第120頁）；游泳池更衣室的部分，我一直沒有
  印象，是小孩從一堆照片中指認我，當時防疫期間，大家都戴
  口罩，怎麼認得出我；此部分的證據都是間接證據，沒有直接
  證據，可以用來定我的罪嗎等語（見本院卷第72、131頁)。辯
  護人則為被告辯稱：原審僅憑被害人Ａ男單一指述，Ａ男雖經警
  方提示上述男子之照片，指認其為110年3月18日下午實施性騷
  擾之人為被告，但被指認人在SPA池之照片畫面模糊，且Ａ男表
  示發生時間甚短，其認知或記憶錯誤而有誤認；因被告記憶模
  糊，不能確定是否與Ａ男斯時一同在更衣室，但確定沒有觸摸Ａ
  男之生殖器，並無前後所辯不一之問題（見本院卷第302至303
  頁）；被告確實對於發生這件事情沒有記憶，就此部分主張沒
  有發生這個行為；Ａ男之父在性侵害犯罪事件通報表表達說被
  告觸摸的時間長達5秒以上，這部分與Ａ男自己陳述只有摸1、2
  秒是不一致的，被告認為Ａ男及其父親所陳述的事實有顯然矛
  盾之處，就此部分在SPA池的指認畫面也非常模糊，雖然Ａ男有
  經過警方提示照片指認犯罪之人為被告，但仍然無法證明確實
  就是被告所為，就此事實部分無法確定被告確實有觸摸Ａ男的
  生殖器等語（見本院卷第317、324、332頁）。經查：
⒈被告與被害人Ａ男素不相識，且被害人Ａ男於110年3月18日係未
  滿12歲之兒童等情，業據被告於原審準備程序中所不否認（見
  原審98號侵訴卷第41頁），並有被害人Ａ男之性侵害案件代號
  與真實姓名對照表影本1紙在卷可稽（見18000號偵卷不得閱覽
  卷第3頁），此部分事實，堪以認定。
⒉證人即被害人Ａ男於偵查及原審審理時證稱：我記得是下午去游
  泳，游泳前跟隔壁班同學Ｂ男一起在游泳池的更衣室更換泳褲
  。在擦身體的時候，遇到一位不認識的叔叔跟我講話，他問我
  「你是男的還是女的」，我回答他「我是男的」，他就說「是
  真的嗎」，突然伸手去摸我上廁所的地方，也就是雞雞，尿尿
  的地方。當時雞雞是露在外面，可以用手直接碰到，他的手沒
  有很用力地抓，只有一點點用力，摸完手就縮回去了，沒有再
  繼續摸我，Ｂ男也有看到他在摸我。他只有摸一下下，大概是
  從2數1中間。當我想起這件事情，就會有一點不開心的感覺等
  語（見18000號偵卷第33至34頁；原審98號侵訴卷第83至87、9
  0至91頁），核與證人Ｂ男於警詢、偵查及原審審理時證述：我
  記得跟隔壁班同學Ａ男一起在南區青年活動中心游泳池游泳，
  有一位不認識的叔叔問我們「Ａ男是女生嗎」，我們回答「不
  是」，然後他就用手摸了Ａ男的雞雞，也就是尿尿的地方。大
  概摸了1、2秒，也就是從1數到2中間就停下來，沒有再繼續摸
  了，他就把手收回去了等語相符（見18000號偵卷第44頁、149
  頁；原審98號侵訴卷第96至97頁），並有桃園市南區青年活動
  中心游泳池更衣室內部照片8張在卷可稽（見18000號偵卷第11
  5至121頁），足見被害人Ａ男於上述青年活動中心游泳池更衣
  室，在更衣時尚未穿上泳褲，遭一名不認識之男子詢問其性別
  ，經被害人Ａ男回答是男生之後，該名男子乘被害人Ａ男不及抗
  拒之際，旋即伸手觸摸被害人Ａ男之生殖器1、2秒之事實，至
  為灼然。
⒊又依上述被害人Ａ男於游泳前，在更衣室遭到不認識之男子伸手
  觸摸生殖器乙事，證人即被害人Ａ男母親於偵查中具結證述：Ａ
  男的哥哥於案發後隔天跟我說，我就去問Ａ男，Ａ男說有一位叔
  叔問他是男生還是女生，他跟Ｂ男回答是男生，叔叔就摸了Ａ男
  的下體。Ａ男是去南區青年活動中心游泳池游泳，上課時間是
  星期四下午3點到4點等語（見18000號偵卷第36頁），且被害
  人Ａ男父親於110年3月21日至桃園市政府警察局平鎮分局北勢
  派出所報案，表示被害人Ａ男於同年「3月18日」下午，在上述
  游泳池更衣室遭犯嫌不顧其意願觸摸下體，亦有性侵害犯罪事
  件通報表1紙在卷可憑（見2154號他卷不得閱覽卷第99頁即本
  院卷第139頁），由是，上述不認識之男子於110年3月18日下
  午2時50分許，在桃園市南區青年活動中心游泳池更衣室，見
  未滿12歲、蓄長髮之被害人Ａ男正在更衣尚未穿上泳褲，詢問
  被害人Ａ男及在場同學Ｂ男關於被害人Ａ男之性別，在被害人Ａ男
  回答是男生後，乘被害人Ａ男不及抗拒之際，伸手觸摸被害人Ａ
  男之生殖器1、2秒之事實，昭然若揭。辯護人雖為被告辯以Ａ
  男之父在性侵害犯罪事件通報表表示Ａ男遭觸摸下體達5秒之久
  ，與Ａ男所述摸1、2秒顯然矛盾云云，然Ａ男就此部分遭摸時間
  之陳述，與在場同學Ｂ男所述互核相符（見原審95號侵訴卷第8
  5、97頁），此均為其等親眼目擊，而Ａ男之父斯時既未在場目
  擊，其關於秒數之陳述，既非其親身見聞，自不足以影響Ａ男
  、Ｂ男證言之憑信性，辯護人以前詞為被告辯護，自非可採。
⒋證人即被害人Ａ男於偵查及原審審理時證稱：後來，我們在上游
  泳課的時候，他（按：即上述不認識之叔叔）一直在隔壁水道
  ，而且離我們教學的泳道很近等語（見18000號偵卷第35頁；9
  5號侵訴卷第158頁），由此可知，上述乘被害人Ａ男不及抗拒
  之際，伸手觸摸其生殖器之男子，隨後亦進入游泳池游泳，而
  非逕自離去；併參以證人即在桃園市南區青年活動中心擔任游
  泳教練之謝○諺於110年3月22日警詢時證述：在110年3月18日
  下午3點教課的時候，有一名男子一直在我教學的SPA池附近徘
  徊，然後不時地潛入水，但是目光一直跟隨著小朋友，我就潛
  入水觀察他，發現他一直盯著小朋友的下體看，持續到下午5
  點30分。他靠我的學員很近，並注意到碰觸學員的大腿及小腿
  ，就跟該名學員確認此事，該名學員也說他有被碰到腿部，我
  就大聲喝斥他不准靠近我的學員，但是他就潛入水中假裝沒聽
  到。我沒有看到他對Ａ男猥褻的事情，只知道那名學生有被觸
  摸下體等語（見18000號偵卷第64頁），並經警方提示上述男
  子之照片（即被告），指認其為110年3月18日下午對學員實施
  性騷擾之人沒錯，有110年3月22日指認犯罪嫌疑人紀錄表1份
  及被指認人在SPA池之照片1張（見18000號偵卷第67至71頁）
  、錄影畫面截圖（見18000號偵卷第97、99至109頁）附卷可稽
  。被告雖辯稱游泳時戴墨鏡又戴泳帽，辯護人亦以在SPA池的
  指認畫面模糊云云置辯，然證人謝○諺於110年3月18日當日係
  長時間近距離觀察、提防該男子甚久，並曾向該男子出言表示
  不准靠近其學員，縱該男子有配戴泳帽、蛙鏡，然其臉部輪廓
  、特徵仍甚為明顯足資識別（見18000號偵卷第107頁上方、下
  方照片），衡諸常理，相隔時間只有4日，證人謝○諺發生認知
  或記憶錯誤之可能性較低；況被告於110年3月21日警詢時供稱
  ：「（問：你於110年3月18日下午2時50分，因何事前往桃園
  市南區青年活動中心B1游泳池？）我是因為運動才去那邊的游
  泳池。」、「（問：據員警職務報告內，且經被害人AE000-A1
  10113陳述指稱，你在B1游泳池的更衣間內，趁被害人AE000-A
  110113未著衣物時，強制觸摸被害人下體（外生殖器）達5秒
  是否實在？你作何解釋？）不實在，因為我沒有摸，而且摸了
  也不會有感覺。因為我當時要去游泳，所以我才會出現在更衣
  間」等語（見18000號偵卷第15頁），距離110年3月18日之時
  間甚近，衡情無暇考慮細微末節之利弊得失，再佐以被告於偵
  查中供稱：有去過接近中壢的運動館，記得叫活動中心，有去
  幾次；（既然你都已經看到他的生殖器，知道他是男生，為何
  要問他是男生還是女生？）因為我看到頭髮留這麼長，我好奇
  問一下；（問：是否承認本件有伸手碰該名小男生的下體？）
  我沒有刻意伸手觸碰；（問：所以你的意思是你有碰到，但不
  是故意的？)是。不是故意的；（問：你覺得該長髮小朋友幾
  歲？)我不確定等語（見18000號偵卷第134至136頁)，綜上各
  情勾稽，足見被告即為被害人Ａ男所述稱乘不及抗拒之際，伸
  手觸摸其生殖器1、2秒之男子無訛。被告及其辯護人以前詞置
  辯，均非可採。
 ㈡事實欄一㈡
　 訊據被告於原審坦承於前揭時、地，將被害人Ｆ女抱入廁所，
   及在廁所裡面脫去被害人Ｆ女內褲之事實，惟否認有何強制性
   交未遂之犯行，於原審辯稱：Ｆ女當時站在樓梯口附近，蠻危
   險的，而且離廁所很近，我覺得她應該是想上廁所，剛好我
   也想要上廁所，因此才抱著她一起去廁所；另外，畢竟Ｆ女是
   女生，當下我的陰莖也有勃起，可能流出了精液，剛好在尿
   完的時候碰到了精液，換我幫她上廁所，可能是在幫她脫內
   褲的時候，不小心碰到她的內褲，才會在她的內褲上面檢測
   出精液反應等語，於本院辯稱：原審寫的機率問題我不太明
   白，而且證據都是間接證據，沒有直接證據；我認為是誤會
   ，同我之前於原審所述（見本院卷第72頁）；這個部分我有
   點忘記了，因為沒有讓我看到影片，我所謂的影片是指我對Ｆ
   女做犯罪行為的影片，我也忘記我有沒有做，也沒有那個印
   象等語（見本院卷第131、330頁）。辯護人則為被告主張：
   原審認被告對Ｆ女強制性交未遂，僅憑被害人Ｆ女單一指述；Ｆ
   女母親證稱：「回到家之後，慢慢地詢問Ｆ女，她才陸續說出
   那個人是用重要部位碰她的重要部位，並追問她重要部位是
   指哪裡，她說是尿尿的地方，過了幾天之後，我去摸Ｆ女的陰
   道口，她說那邊還是痛痛的」，惟依衛生福利部桃園醫院受
   理疑似性侵害事件診斷證明書可知，經醫師檢視陰部三點鐘
   外緣，僅有輕微紅腫，而與陰道口疼痛有所不同，顯然有重
   大瑕疵，不足採信，不能採為認定被告有罪之唯一證據；內
   政部刑事警察局110年8月20日鑑定書認編號1短裙採樣標示處
   、編號1短裙表面微物、編號2內褲採樣屁股處精子細胞層及
   上皮細胞層檢出同一男性體染色體DNA-STR型別相符，然被告
   稱尿完時手碰到精液，在幫Ｆ女上廁所脫內褲時不小心碰到Ｆ
   女的內褲，故精液未沾染到被害人內褲位於陰道處，而係其
   他衣服周邊，就算有採檢到被告的精液，也不等於被告確實
   有此行為，有可能是不小心碰到被害人的內褲，採檢位置不
   是在陰道口，而是在衣服周邊或臀部，位置不相當；Ｆ女雖稱
   「在廁所裡面的時候，還是把我抱著，那時候是蹲著抱我，
   而且我是用手撐在地板，沒有說什麼，覺得很害怕」，過程
   中若被告雙手抱著Ｆ女，雙腳蹲著，在過程中，Ｆ女雙手未受
   拘束，何以未以該手進行反抗；Ｆ女事發後並未有任何遭受性
   侵害之典型反應；Ｆ女證稱是在廁所裡用抱著的方式，從被害
   人的說法，並沒有辦法看到有以任何拘束、強暴、脅迫等相
   同程度，不符合違反其意願等同於強暴、脅迫的程度，應該
   不是適用刑法第222條云云（見本院卷第301至302、317、332
   頁)。經查：
⒈被告於110年7月30日下午2時許，進入疫情期間暫不開放民眾進
  入之○○國小（校名詳卷），見被害人Ｆ女在校園內獨行，且暑
  假期間四下無人，明知被害人Ｆ女係未滿14歲之女子，於同日
  下午2時25分許，將被害人Ｆ女抱入二樓廁所，並脫去被害人Ｆ
  女所穿之內褲等情，業據被告於原審訊問程序中供述在卷（見
  原審95號侵訴卷第26至27頁），核與證人即○○國小（校名詳卷
  ）學務處主任李○湶於警詢中（見5656號他卷第75至76頁）、
  被害人Ｆ女及其母親於偵查中之證述情節相符（見5656號他卷
  第143至145、149頁），並有○○國小（校名詳卷）110年7月30
  日校園監視器錄影畫面擷圖（見5656號他卷第79頁至第93頁上
  方）、110年7月30日被告騎乘車牌號碼000-000號機車之監視
  器錄影翻拍照片（見5656號他卷第93頁下方至第95頁)、校園
  走廊及二樓廁所現場照片（見5656號他卷第99至108頁）、校
  園門口張貼暫停開放校園之公告照片等（見5656號他卷第109
  頁）在卷可憑，此部分事實，咸堪認定。
⒉證人即被害人Ｆ女於偵查中證稱略以：我那時候要去教室找姐姐
  ，壞人（按：指被告）就把我抱進廁所，壞人把我抱進粉紅色
  門裡面，把他的重要部位用到我的重要部位，他有脫內褲，他
  把我的內褲脫下來，把他的重要部位塞到我的重要部位；在廁
  所裡面他還是把我抱著，那時候他蹲著抱我，我是用手撐在地
  板，我那時候沒有說什麼，因為我覺得很害怕，當時身體有不
  舒服，上廁所的地方痛痛的，沒有流血；後來，壞人拿我的水
  杯舀馬桶裡面的水潑在我的身上；他把重要部位碰我的重要部
  位之後，就把水潑在我身上，之後他幫我把內褲穿回去，跟我
  說不能跟別人講，再把我放出去，我就去跟媽媽說在廁所裡面
  發生的事情，印象中他有對我說10分鐘就好這句話；離開廁所
  找媽媽時我有哭泣，因為我那時候很害怕，哭著跟媽媽說壞人
  做的事情等語（見5656號他卷第143至145、149頁），是其就
  當日性侵之重要情節及犯罪基本構成要件之指述具體有徵，Ｆ
  女受害時年僅6歲，未知性事，其所指證諸如遭壞人以重要部
  位用到、塞到其重要部位等細節證述詳確，若非身歷其境而有
  此受害經驗，以其年紀，實難杜撰該等情節，衡情其亦無虛捏
  受害情節之動機及必要。
⒊又證人即被害人Ｆ女母親於偵查中具結證稱略以：印象中在下午
    2點左右，Ｆ女還有過來跟我說話，因為Ｆ女不知道姐姐在哪
    一個教室，就沿著2樓的走廊去找姐姐，大概在2點40分，Ｆ
    女又過來找我，一直哭著說她的水杯被弄馬桶的水，她被馬
    桶的水潑到，覺得很髒，我原先以為是小朋友調皮，我就抱
    著她去找，她就跟我說是在廁所，後來我請學校調監視器找
    那個人；回到家之後，我慢慢問Ｆ女，她才陸續說出來，說
    那個人用重要部位碰她的重要部位，我問她重要部位是哪裡
    ，她說是尿尿的地方，過了幾天我有摸Ｆ女的陰道口，她說
    那邊還是痛痛的，壞人也有碰她那個地方，沒有進入到身體
    裡面，Ｆ女有跟我說她那時候有問壞人要不要放她走，壞人
    跟他說10分鐘就好，10分鐘就放你走等語（見5656號他卷第
    145頁）；再依○○國小（校名詳卷）110年7月30日校園監視
    器錄影畫面擷圖（見5656號他卷第85頁下方照片至第87頁）
    顯示被告將Ｆ女抱入廁所，暨Ｆ女於人體圖上以藍筆圈出所述
    重要部分位置（見5656號他卷第147頁）確繪於被害人Ｆ女之
    生殖器官部位無訛，且依衛生福利部桃園醫院受理疑似性侵
    害事件診斷證明書可知（見5656號他卷第177至181頁），經
    醫師檢視Ｆ女陰部，檢查結果陰部「三點鐘外緣」「輕微紅
    腫」、「處女膜完整」，核與Ｆ女上揭所證內容相符；又被
    害人Ｆ女當日穿著之衣服經警方採樣送驗，鑑定結論為①編號
    1短裙採樣標示00000000處以顯微鏡檢發現有精子細胞，經
    分層萃取DNA檢測，為精子細胞層體染色體DNA-STR型別檢測
    ；②編號1短裙採樣表面微物，經萃取DNA檢測，為體染色體D
    NA-STR型別檢測；③編號2內褲採樣屁股處標示00000000處以
    顯微鏡檢發現有精子細胞，經分層萃取DNA檢測，為精子細
    胞層及上皮細胞層體染色體DNA-STR型別檢測；上開①②③之型
    別檢測均檢出同一男性體染色體DNA-STR型別，經輸入該局
    去氧核醣核酸資料庫比對結果，發現與桃園市政府警察局中
    壢分局刑事鑑識中心110年5月17日檢送「甲○○建檔案」涉嫌
    人甲○○DNA-STR型別相符，該型別在臺灣地區中國人口分布
    之機率為1.00×10-18；④編號1上衣表面微物體染色體DNA-ST
    R型別檢測結果為混合型，研判混有被害人與涉嫌人甲○○DNA
    ，該混合型別排除被害人本身DNA-STR型別後之其餘外來型
    別與涉嫌人甲○○型別相符，研判該外來型別來自涉嫌人甲○○
    之機率較隨機人之機率高，高約2.40×1012倍，有內政部刑
    事警察局110年8月20日鑑定書1份在卷可考（見28577號偵卷
    第199至202頁）。綜上各情勾稽，益證被害人Ｆ女所為上開
    證述內容，應非子虛，堪可採憑，足見被告於前揭時、地，
    將Ｆ女強行抱入二樓廁所，並脫去Ｆ女所穿之內褲，再以生殖
    器磨蹭Ｆ女之陰道口，而欲以生殖器插入Ｆ女之陰道，惟因無
    法插入而未得逞之事實，至為灼然。
⒋辯護意旨雖主張：經醫師檢視陰部三點鐘外緣，僅有輕微紅腫
  ，與Ｆ女之母所稱陰道口疼痛有所不同，顯然有重大瑕疵，不
  足採信，不能採為認定被告有罪之唯一證據云云。然依衛生福
  利部桃園醫院受理疑似性侵害事件診斷證明書所示醫師在陰部
  圖示所為之標示位置（詳見5656號他卷第179頁右下方、第181
  頁右上方圖示)可知，Ｆ女輕微紅腫部位確係在俗稱陰道口外緣
  部位，醫師除在前開陰部圖示為標示外，尚另以文字記載「三
  點鐘外緣」、「輕微紅腫」，藉此更明確特定輕微紅腫之位置
  ，上開診斷證明書內容核與證人Ｆ女、Ｆ女之母前開證述相符，
  並無相悖之處，辯護意旨以前詞置辯，核與本案客觀事證不符
  ，委無可採。
⒌辯護意旨復以前詞主張精液未沾染到被害人內褲位於陰道處，
  採檢位置不是在陰道口，而是在衣服周邊或臀部，位置不相當
  云云，然被告於行為後，曾有以Ｆ女之水杯舀馬桶裡的水清洗Ｆ
  女後始將Ｆ女內褲穿回之情，業據證人Ｆ女於偵查中證述明確，
  足見被告有以水試圖清洗其殘留在Ｆ女身上之精液以滅證之情
  ；況被告為成年男性，Ｆ女斯時年僅6歲，身軀瘦小，陰部與臀
  部之位置緊接、距離甚近，依Ｆ女證詞，被告行為時乃係以蹲
  姿抱著Ｆ女，以生殖器磨蹭Ｆ女下體，則被告射精時，以其當時
  姿勢，所射精液沾染Ｆ女臀部無違常情，辯護意旨以前詞為被
  告置辯否認犯行，尚非可採。
⒍至於被告辯稱：Ｆ女站在校園裡面的樓梯附近，我覺得很危險，
  又因該處距離廁所很近，我覺得Ｆ女應該是想上廁所，因此我
  才抱著她去廁所，我只有碰到內褲部分，因為我帶她去上廁所
  時，我也順便上廁所，畢竟Ｆ女是女生，當下我的陰莖有勃起
  ，可能有流出精液，我尿尿尿完，剛好碰到精液，我幫她上廁
  所的時候，可能是在幫她脫內褲的時候碰到，才會在她的內褲
  上檢測出精液；我在上廁所的時候，她跟我待在同一間隔間裡
  面，我有關上門云云（見原審95號侵訴卷第26至27頁)，然查
  ，被告自承Ｆ女從頭到尾沒有跟其講說她想要上廁所，希望其
  帶她進去（見原審95號侵訴卷第27頁)，審諸Ｆ女斯時已年滿6
  歲，應有自行如廁之能力，且得自行步行，豈需他人抱入，況
  Ｆ女斯時係欲前往教室找姐姐，業據證人Ｆ女及Ｆ女之母證述甚
  明，被告挾其成年男性之力，未經Ｆ女同意，擅自強行將6歲之
  Ｆ女抱入廁所並同處同一廁所隔間內，並自承在該廁所隔間內
  有勃起及射精之情，佐以被告係於同日下午2時29分許（監視
  錄影畫面時間顯示下午2時26分許，實際時間下午2時29分許）
  將Ｆ女抱入廁所，遲至同日下午2時38分許（監視錄影畫面時間
  顯示下午2時35分許，實際時間下午2時38分許）始與Ｆ女先後
  離開該廁所，被告並以奔跑方式跑離現場，有校園監視器錄影
  畫面擷圖（見5656號他卷第87至91頁）附卷可稽，被告與Ｆ女
  在廁所內歷時長達10分鐘，顯逾合理如廁時間，暨前述經醫師
  檢視Ｆ女陰部發現其陰部三點鐘外緣輕微紅腫等情，業經論述
  如前，被告對Ｆ女有妨害性自主之犯意及行為甚明。被告及其
  辯護人以前詞辨以被告係以為被害人Ｆ女想要上廁所，然後在
  手沾到精液之後，又不小心碰到被害人Ｆ女之內褲云云，無非
  事後畏罪卸責之詞，不值憑採。
⒎按刑法第221條第1項規定所稱「其他違反其意願之方法」，並
  不以類似同條項所列舉之強暴、脅迫、恐嚇或催眠術等方法為
  必要，祇要行為人主觀上具備侵害被害人性自主之行使、維護
  ，以足使被害人性自主決定意願受妨害之任何手段，均屬之（
  最高法院102年度台上字第3692號判決意旨參照）。衡諸被告
  行為時為27歲之成年男性，而被害人Ｆ女於被告行為時，係年
  僅6歲之稚齡幼童，不知性事，並無同意或拒絕為性交行為之
  意思能力，心智年齡尚未成熟，其與被告素不相識，顯無與被
  告性交之意，自為被告所明知，被告對於Ｆ女為稚齡女童，無
  從同意亦不可能同意被告與其性交知之甚詳，對於Ｆ女與之並
  未合意性交，自有所認知，仍不顧Ｆ女之稚齡及性自主決定意
  願，挾其身為成年男性體型上之龐大優勢，強行將Ｆ女抱入廁
  所隔間內，脫去其內褲，以蹲姿方式將Ｆ女箝制抱於懷內對之
  為性侵行為，在此情境下Ｆ女顯處於武力不對稱關係中之劣勢
  地位，被告所為已明顯壓制Ｆ女之性自主決定權，自屬以違反Ｆ
  女意願之方法而對Ｆ女為性交，且被告主觀上亦具有違反Ｆ女意
  願之犯意無疑。辯護意旨雖以前詞主張在過程中，Ｆ女雙手未
  受拘束，何以未以手進行反抗，不符合違反其意願等同於強暴
  、脅迫的程度云云，然Ｆ女在面對侵害狀況如何應變之知能，
  本較一般成年人薄弱，況以其年僅6歲之纖細手臂及弱小拳頭
  ，實難認在稚齡身軀遭成年男性箝制抱於懷內之情境下，尚能
  有何反抗行為，被告縱未使用極端暴力方式，以Ｆ女所處劣勢
  地位，足認Ｆ女係處於無力反抗之情境，被告所採手段已顯足
  以妨害Ｆ女之性自主決定意願，屬違反Ｆ女之意願，被告於本案
  確有強制性交之犯意，應堪認定，不因被告未實施明顯之暴力
  攻擊或語言脅迫而有異；又Ｆ女既年僅6歲，不知性事，亦不知
  所謂性侵害之社會意涵，其於受害後立即找其母親哭訴，業經
  證人Ｆ女母親證述明確，已足見受害過程為其所厭惡，辯護意
  旨主張Ｆ女事發後並未有任何遭受性侵害之典型反應云云，不
  知所云，委無可採。
⒏綜上，被告及其辯護人以前詞置辯，均非可採。　
㈢事實欄一㈢
　事實欄一㈢所示事實，業據被告於本院準備程序坦承認罪（見
  本院卷第131頁），並經證人即被害人Ｂ女母親於警詢時證稱：
  當時是110年7月31日中午12時48分許，我的女兒（即被害人Ｂ
  女）告訴我有人偷摸她的大腿，而且是從小腿一直摸到大腿。
  當下我有去追嫌疑人，可是沒有追到，後來，女兒一直大哭，
  我就帶著女兒離開現場，也請家樂福幫忙報警等語（見5656號
  他卷第24頁），並經原審當庭勘驗案發現場之監視器錄影畫面
  ，有原審勘驗筆錄暨擷圖（見原審95號侵訴卷第168至169頁、
  209至214頁）附卷可稽，復有被告為警盤查當下之衣著照片3
  張（見5656號他卷第28至29頁）在卷可憑，足認被告上開自白
  ，核與事實相符，堪可採認。
㈣事實欄一㈣
　事實欄一㈣所示事實，業據被告於本院準備程序坦承認罪（見
  本院卷第131頁），核與證人即告訴人Ｄ女於警詢、偵查中及其
  父親於偵查中之證述情節相符（見5656號他卷第66頁、167至1
  68頁），並有車牌號碼000-000之車輛詳細資料報表1份、案發
  現場及車牌號碼之監視器錄影畫面擷圖4張在卷可稽（見5656
  號他卷第17頁、69至70頁），並經原審當庭勘驗案發現場之監
  視器錄影畫面，被告當時騎車逐漸接近告訴人Ｄ女，最後停在
  告訴人Ｄ女左後方，身體靠近告訴人Ｄ女，告訴人Ｄ女稍微往後
  退，被告就伸手摸向告訴人Ｄ女之右大腿勾稽相符，有原審勘
  驗筆錄暨擷圖1份在卷可憑（見原審95號侵訴卷第169至171、2
  15至223頁），足認被告上開自白，核與事實相符，堪可採認
  。
㈤綜上所述，本案事證均已臻明確，被告上開犯行均洵堪認定，
  均應予依法論科。
四、法律適用
㈠核被告所為，就事實欄一㈠㈢㈣部分，均係犯兒童及少年福利與權
  益保障法第112條第1項前段、性騷擾防治法第25條第1項之成
  年人故意對兒童犯性騷擾罪；另就事實欄一㈡部分，係犯刑法
  第222條第2項、第1項第2款之對未滿十四歲之女子強制性交未
  遂罪。
㈡公訴意旨認被告就事實欄一㈠所為，係犯刑法第227條第2項之對
  於未滿十四歲之男子為猥褻罪（見原審98號侵訴卷第8頁），
  嗣經原審公訴檢察官於原審審理中更正此部分所犯法條為刑法
  第224條之1、第222條第1項第2款之對未滿十四歲之男子強制
  猥褻罪（見原審95號侵訴卷第145頁）。惟按刑法所處罰之強
  制猥褻罪，係指姦淫以外，基於滿足性慾之主觀犯意，以違反
  被害人意願之方法所為，揆其外觀，依一般社會通念，咸認足
  以誘起、滿足、發洩人之性慾，而使被害人感到嫌惡或恐懼之
  一切行為而言；性騷擾防治法第25條第1項所處罰之性騷擾罪
  ，則指性侵害犯罪以外，基於同法第2條第1、2款所列之性騷
  擾意圖，以乘被害人不及抗拒之違反意願方法，對其為與性或
  性別有關之親吻、擁抱或觸摸臀部、胸部或其他身體隱私處之
  行為。前者乃行為人為滿足自我之性慾，而以其他性主體為洩
  慾之工具，後者則意在騷擾觸摸之對象，不以性慾之滿足為必
  要。又該二罪雖均出於違反被害人意願之方法，但前者非僅短
  暫之干擾，而須已影響被害人性意思形成與決定之自由，而後
  者則係於被害人不及抗拒之際，出其不意乘隙為短暫之觸摸。
  各異其旨，不容混淆（最高法院105年度台上字第1443號判決
  意旨可資參照）。所謂「不及抗拒」係指被害人對行為人所為
  之上開性騷擾行為，尚未及感受到性自主決定權遭妨害，侵害
  行為即已結束而言，此即與刑法上猥褻罪區別之所在（最高法
  院102年度台上字第4636號判決意旨亦可參酌）。本案不論依
  被害人Ａ男、在場目擊證人Ｂ男於原審審理時之證述，可知被告
  在被害人Ａ男回答是男生之後，突然伸手觸摸被害人Ａ男之生殖
  器，時間大概1、2秒鐘，摸完手就縮回去了，足見被告之行為
  ，顯係以短暫、偷襲、使促不及防之方式為之，揆諸上開說明
  ，僅屬性騷擾無訛。更正後之公訴意旨雖認被告係犯對未滿十
  四歲之男子強制猥褻罪，容有未洽，惟其起訴之社會基本事實
  相同，且經告訴人即Ａ男父親合法告訴（詳見前述認定），並
  經原審、本院當庭告知變更後之罪名及其事實並進行辯論（見
  原審95號侵訴卷第146頁、本院卷第316、329頁），無礙檢察
  官、被告及其辯護人之攻擊、防禦及辯護權之行使，爰依法變
  更起訴法條。
㈢被告就事實欄一㈠㈡㈢㈣所示3次性騷擾及1次強制性交未遂之犯行
  ，犯意各別，行為互殊，應予分論併罰。　　
㈣就事實欄一㈠㈢㈣部分，被告為成年人，且被害人Ａ男、Ｂ女與告訴
  人Ｄ女依序為101年、102年、101年生之兒童，有被告之個人戶
  籍資料查詢結果、後3人之性侵害案件代號與真實姓名對照表
  共計4份附卷可參（見5656號他卷第13頁；5656號他卷不得閱
  覽卷第5頁、11頁；18000號偵卷不得閱覽卷第3頁），是被告
  故意對被害人Ａ男、Ｂ女與告訴人Ｄ女犯性騷擾罪，均應依兒童
  及少年福利與權益保障法第112條第1項前段規定，加重其刑。
  但就事實欄一㈡部分，對未滿14歲之女子強制性交罪已將「對
  未滿十四歲之男女」列為犯罪構成要件，係以被害人年齡所設
  特別規定，自毋庸再依兒童及少年福利與權益保障法第112條
  第1項前段規定，加重其刑。
㈤就事實欄一、㈡部分，被告雖已著手對未滿14歲女子強制性交行
  為之實行，然未生既遂之結果，其犯罪尚屬未遂，應依刑法第
  25條第2項，減輕其刑。
㈥關於刑法第19條
　辯護人為被告陳稱：被告罹患情感性思覺失調症，並提出黃正
  龍診所診斷證明書影本1份（見原審95號侵訴卷第79頁），復
  主張：經醫療財團法人徐元智先生醫藥基金會亞東紀念醫院（
  下簡稱亞東醫院）就被告行為時之精神狀態進行鑑定，被告智
  能障礙之程度表示為中度智障，雖認為未顯出精神病症狀，但
  被告行為時，其精神狀態雖未達到不能辨識其行為違法或欠缺
  依其辨識而行為之無責任能力程度；鑑定結果寫說暫無法確定
  診斷，又表示評估整體智能在中度智障的水準，無法推論被告
  在犯罪時不符合刑法第19條規定，因為鑑定結果記載暫無法確
  定診斷，是否因中度智能障礙致其辨識行為違法或依其辨識而
  行為之能力有顯著降低，應依刑法第19條第2項規定減輕其刑
  ，仍有未明之處，請向臺北榮民總醫院再為精神鑑定（見本院
  卷第303、327至329頁）；被告在鑑定時也有陳述在8個月大時
  有意外摔到頭部，在就讀幼稚園時有癲癇發作，在大學時也有
  發生其他有關於精神狀況的情事，被告在本案前就有精神不穩
  的狀況，後續在診所也有診斷出情感性思覺失調症，並且記載
  病識感相當低，被告對自己行為的認知顯然比一般常人低弱（
  見本院卷第333頁）。
⒈按行為時因精神障礙或其他心智缺陷，致其辨識行為違法或依
  其辨識而行為之能力，顯著減低者，得減輕其刑，刑法第19條
  第2項定有明文。又依刑法第19條規定，刑事責任能力，係指
  行為人犯罪當時，理解法律規範，辨識行為違法之意識能力，
  與依其辨識而為行為之控制能力。行為人是否有足以影響意識
  能力與控制能力之精神障礙或其他心理缺陷等生理原因，因事
  涉醫療專業，固應委諸於醫學專家之鑑定，然該等生理原因之
  存在，是否致使行為人意識能力與控制能力欠缺或顯著減低之
  心理結果，係依犯罪行為時狀態定之，故應由法院依調查證據
  之結果，加以判斷（最高法院96年度台上字第6368號判決意旨
  參照）。
⒉本院經調取被告在黃正龍診所病歷資料後，連同本案電子卷證
  光碟，囑請亞東醫院對被告進行精神鑑定，並依醫院函文意旨
  通知被告家屬陪同在院接受訪談，經該院鑑定結果認「根據黃
  員於案發前之精神科病史及過去生活史，推測黃員可能在大二
  之後因精神狀況不穩定，而開始出現一些不符合常理的行為表
  現，且黃員大學畢業後的工作經歷，呈現整體能力下降的狀況
  ，雖黃員母親所敘述的疾病表現和黃員陳述不一致，疾病之診
  斷仍需考慮思覺失調症或是情感性思覺失調症，然而從黃員及
  黃員母親的陳述及黃員鑑定時的表現，仍暫無法確定診斷，此
  兩疾病常見表現為幻覺、妄想、混亂言語及行為，並會影響患
  者對於事件之理解及描述事件之因果關係，導致思考邏輯偏離
  一般常態，對客觀訊息判斷與決策也易呈現障礙。黃員在司法
  精神鑑定的過程中，黃員在回應與案情相關的問題時，多以不
  記得回應，對照其能夠陳述目前的居住環境及介紹看守所內作
  息等細節，明顯有陳述能力的落差。智力測驗的表現在難度低
  的題目無法配合完成，然而可獨力完成難度更高之題目，呈現
  因配合度不佳而無法反映其真實能力，以致於測驗結果有低估
  黃員能力的傾向。另外，黃員在撰寫之出生年月日、月份日期
  正確，然年份差了一年，身分證字號錯了其中一個號碼的表現
  ，與記憶力不佳的臨床表現並不相符。故貴院函詢黃員精神狀
  態之相關問題，茲條列回答如下：㈠由黃員的整體表現推測黃
  員並未受精神症狀之明顯影響而無法辨認案件中所提及的行為
  的適當性，反而可能因黃員能認知到這些行為的不適當而避談
  和案件相關的內容，雖黃員疑似有上述精神疾病，黃員於案發
  時的行為並無和其精神疾病的症狀有直接相關。亦即，黃員於
  整個犯案過程中，對於事物之判斷及辨識，及依此辨識而為之
  能力並無明顯減損的證據。㈡黃員於案件中的行為因不符合刑
  法第19條所提及的狀況，於整個犯案過程中並未因精神疾病而
  明顯減損其對於事物之判斷及辨識，及依此辨識而為之能力，
  故不就此項（按：指是否施以監護）做進一步的討論」，此有
  亞東醫院111年6月15日精神鑑定報告書附卷可稽（見本院卷第
  253至259頁）。是鑑定結果係認「暫無法確定診斷」被告罹有
  思覺失調症或是情感性思覺失調症，但已足認「黃員並未受精
  神症狀之明顯影響而無法辨認案件中所提及的行為的適當性」
  、「雖黃員疑似有上述精神疾病，黃員於案發時的行為並無和
  其精神疾病的症狀有直接相關」，非謂就刑法第19條適用與否
  表示無法確定診斷。辯護人上開辯解容有誤認。
⒊辯護人雖主張被告經亞東醫院鑑定為中度智能障礙云云，然該
  院鑑定報告書明載被告「學歷為靜宜大學資工系，103年畢業
  」、「對於諸多個人資訊如自身學經歷及案件內容皆表示不記
  得，黃員撰寫之出生年月日，月份日期正確，然年份差了一年
  ，身分證字號錯了其中一個號碼，在問到目前看守所生活適應
  狀況時，可侃侃而談講述目前的居住環境及介紹看守所內作息
  ，生活自理獨立，亦可配合所內規範，避免受罰。在鑑定過程
  中，黃員對鑑定人提及方才黃員說過的話時，口誤說成『你說
  是因為碰到別人的腿被告』，黃員隨即表示『是律師跟我說我碰
  到別人的腿被告』，黃員對於先前陳述的內容顯得記憶正確無
  誤，但黃員仍堅稱自己記憶力不佳，對於案件的事情都不記得
  ，也不記得自己有碰到別人的腿」、「然而黃員在魏氏成人智
  力量表中有兩個分測驗『類同』及『矩陣推理』原始得分為零，施
  測過程中，黃員表現無法理解規則，如在圖形設計分測驗中，
  黃員堅持方塊與刺激本上圖案不相同，表示方塊的顏色比較亮
  也比較大（相較於刺激本上圖形），無法在主試者示範後模仿
  ，然可獨立完成難度更高之題目；在『記憶廣度』作答時，使用
  與先前不同之構音回應，顯得發音口齒不清，可從一數到十，
  然無法正確回應一到十之數字大小；『詞彙』分測驗中，在看圖
  回應物體名稱時，黃員看著『飛機』圖案時，回應『模型玩具』，
  進一步詢問時表示自己沒看過此物品；『常識』分測驗中，詢問
  球的形狀為何，黃員表示不知道，接著追問『你說外型喔』；『
  算術』分測驗中，無法正確點數十顆蘋果」（見本院卷第255頁
  )；「以中文魏氏成人智力量表第四版（WAIS-IV）評估整體智
  能表現落在中度障礙水準（FSIQ=40,
　PR﹤0.1；95％信賴區間為37-45），其各測驗間表現與其目前適
  應生活功能及會談表現存在明顯落差，此測驗無法反映其真實
  能力。語言表達及記憶方面，黃員部分話題表達切題，然在回
  應案件相關內容及個人經歷時，自述記憶片段，無法給予具體
  回應，其說詞前後存有部分矛盾，應斟酌參考其說詞的可信度
  」、「上述認知功能測驗的結果可能受其配合度的影響有低估
  之情況」、「智力測驗的表現在難度低的題目無法配合完成，
  然而可獨力完成難度更高之題目，呈現因配合度不佳而無法反
  映其真實能力，以致於測驗結果有低估黃員能力的傾向」（見
  本院卷第257頁），審諸被告於原審陳稱其為靜宜大學資訊工
  程學系畢業，學分有修完（見原審95號侵訴卷第186頁），暨
  上開鑑定報告書提及「黃員母親表示...國小至國中期間表現
  正常，課業成績班排前半段，數理科為其強項」等情（見本院
  卷第253頁），暨被告於本案警詢、偵查中，均可就各該案情
  針對問題具體回應及切題答辯(見5656號他卷第19至22、59至6
  3頁、28577號偵卷第19至26、151至153、191至193頁、18000
  號偵卷第13至17、19至21、133至137、207至208頁)，甚至隨
  案件之進展，迭為更易其詞，可徵其智能程度並未遜於一般成
  年人，其在亞東醫院接受智力測驗時應有配合度差而隱瞞真實
  智能之情狀，上開中文魏氏成人智力量表評估結果自難採認，
  辯護人執此主張被告中度智能障礙云云，殊非可採。
⒋觀諸被告行為時及犯後之舉止，就事實欄一㈡部分，依Ｆ女證稱
  ：壞人拿我的水杯舀馬桶裡面的水潑在我的身上；他把重要部
  位碰我的重要部位之後，就把水潑在我身上，之後他幫我把內
  褲穿回去，跟我說不能跟別人講，再把我放出去；印象中他有
  對我說10分鐘就好這句話等語（見5656他卷第145頁），是被
  告於行為時尚與Ｆ女對答，事後潑水欲滅證，將Ｆ女內褲穿回並
  叮囑其不能跟別人講，暨被告對被害人Ｆ女強制性交未遂之後
  ，旋即奔出2樓廁所，並沿2樓走廊一路跑下樓梯離開校園，有
  當日犯發後之校園監視器錄影畫面擷圖5張在卷可稽（見5656
  號他卷第89至93頁），且依證人李○湶於警詢時證述：110年8
  月4日上午10時許，我在任職的校園內發現可疑男子，該名男
  子也就是我在○○○路○號前（路名詳卷）攔下的被告，當時，被
  告跟我說他是校內施工承包商的工人，並跟我詢問廁所的位置
  後，逕自走向校園圍牆，然後翻牆至○○○路往○○路（路名詳卷
  ）方向逃逸，因為本校於同年7月30日下午1時許，有被不詳男
  子闖入校園，而且被告與該名男子相貌身形相符，遂與同事追
  至上述地點把被告攔下，並詢問他為何要擅闖未開放之校園。
  被告謊稱是到校園內運動，但在我質問他若非是侵入校園，為
  何要翻牆進出，被告才因此承認是擅闖校園等語（見5656號他
  卷第75至76頁），依被告與證人李○湶之互動及交談，被告顯
  然與一般正常人無異；綜上各情，足認被告於事實欄一㈡行為
  時清楚感知外界事務，且明知自身所為不法，其行為會遭受譴
  責，主觀認知上並無欠缺邏輯或脫離現實之情形，可認其辨識
  其行為違法之能力並未減損。另就事實欄一㈢㈣部分，被告對被
  害人Ｂ女、告訴人Ｄ女性騷擾之後，不僅迅速逃離現場，更是在
  家樂福量販店（內壢店）時，為了躲避警方藉由監視器錄影畫
  面追查特徵相符之犯罪嫌疑人，捲起長褲褲管以變換衣著造型
  ；被告於警詢時亦自承其知悉性騷擾他人是違法的（見5656號
  他卷第22頁)，由上開各節，可窺被告心思縝密，且知悉其所
  為之違法性。佐以被告隨案件偵查之進展，迭為更易其詞，此
  由事實欄一㈡之歷次筆錄可知，被告於110年8月5日警詢時稱：
  「（問：據Ｆ女童於桃園地檢署製作之訊問筆錄中指稱，於110
  年7月30日下午2時至2時40分許，在○○國小（校名詳卷）該校
  二樓廁所內，遭一名男子強抱進廁所內，並將Ｆ女童內褲褪去
  後，將其重要部位（即性器官）強放入Ｆ女童重要部位（即性
  器官）內，另將馬桶水潑灑在其身上，你做何解釋？）我的陰
  莖的大小跟她的重要器官大小是不符合的，我也不可能做這種
  事」、「（問：經警方給你觀看編號1-15號，該110年7月30日
  下午2時20分侵入校園，並於同日下午2時35分離開之照片，是
  否為你本人？）看起來不是我。」云云（見28577號偵卷第24
  至25頁），並於刑事警察局從被害人Ｆ女短裙及內褲屁股處採
  集到精子細胞層、上皮細胞層，驗出與被告DNA-STR型別相符
  之結果（見28577號偵卷第201頁），被告旋於偵查中改稱：「
  （問：（提示監視器畫面）意見？）太久以前的事情。你說我
  抱女童的話，如果在樓梯附近，或許我是擔心她的安全，她又
  在廁所附近的話，可能是她要上廁所，所以我把她帶離樓梯，
  樓梯附近太危險會摔跤，帶她去上廁所」、「（問：有沒有其
  他陳述？）對方褲子如果有我的精液的話，是不是我與對方一
  起上廁所，我尿尿的時候，精液在我手上，對方是女生的話，
  搞不好我會有感覺，多少會流出一些精液，然後我幫對方穿內
  褲，手碰到對方內褲接近屁股的位置，所以才會驗到我的DNA
  。」云云（見28577號卷第208頁）；另從事實欄一㈢之被告於1
  10年7月31日警詢時稱：「（問：據AE000-000000筆錄中稱，
  其於110年7月31日中午12時48分許，在內壢家樂福購買甜甜圈
  時，其女兒告知代理人有人偷摸她的大腿，且是從小腿一直觸
  摸到大腿，故至本所報案並向你提出告訴，對此你作何解釋？
  發生的時間、地點及經過情形為何？詳述之。）我絕對沒有像
  她說的小腿一直觸摸到大腿，如果有的話，頂多也只是碰撞到
  褲子或裙子。110年7月31日於內壢家樂福，當時我帶的50元從
  口袋掉了，然後我要下去找錢，當時彎下腰要找沒有找到，我
  說起來了，我本來是要買那家的食物，然後我就離開了（嫌犯
  改變說詞，我本來要買食物，沒有說一定要買那家食物）。」
  、「（問：呈上，為何你答辯完後，還要改說詞？）因為我回
  答問題沒有想清楚。」、「（問：經內壢家樂福提供之監視器
  畫面照片編號2短袖Ｔ桖、黑色長褲之男子是否為你本人？）不
  確定」云云（見5656號他卷第20至21頁），足見被告隨著案件
  之發展，對於檢、警蒐證之結果，不斷地思考及改變答辯方向
  ，其認知、反應顯不低於一般正常人，並有足夠之辨識能力，
  可認被告於行為當時，並無因疑似罹患思覺失調症或有何因精
  神障礙或其他心智缺陷，致不能辨識其行為違法或欠缺依其辨
  識而行為之能力，亦無顯著減低之情形，益徵前揭鑑定結果有
  相當之論據，而屬可採，自無從認被告有刑法第19條第1項之
  行為不罰或第2項之減刑事由。是辯護人上開所陳，礙難憑採
  。　　　
⒌辯護人雖聲請送台北榮民總醫院再為精神鑑定云云。然亞東醫
  院上開精神鑑定於參考本案卷宗（含被告此前診所診斷證明及
  病歷資料），並訪談被告及被告家屬，瞭解被告之個人史及疾
  病史後，本於專業知識與臨床經驗而為綜合判斷，無論鑑定機
  關之資格、理論基礎、鑑定方法及論理過程，自形式上及實質
  上而言，均無瑕疵，論述甚詳，堪認本案精神鑑定之結論可採
  ，辯護人聲請再為鑑定，核無必要，附此敘明。
㈦關於刑法第59條
  辯護人固主張：請審酌被告為中度智能障礙之人，就Ｆ女所述
  縱認為被告係以違反被害人意願而為本件強制性交未遂行為，
  惟其方式核與一般強制性交使用之強暴方式及程度，尚屬有間
  ，倘依其所犯刑法第222條第1項第2款之加重強制性交罪科以
  法定最輕本刑7年以上有期徒刑，猶嫌過重，失之刑罰過苛而
  不免予人情輕法重之感，難謂符合罪刑相當及比例原則，依被
  告之犯罪情狀，相較於法定之重刑，在客觀上足以引起一般人
  之同情，顯有堪予憫恕之處，請依刑法第59條酌予減輕其刑云
  云（見本院卷第304頁）。
⒈然按刑法第59條於94年2月2日修正公布，95年7月1日施行，將
  原條文：「犯罪之情狀可憫恕者，得酌量減輕其刑」，修正為
  ：「犯罪之情狀顯可憫恕，認科以最低度刑仍嫌過重，得酌量
  減輕其刑」。立法說明指出：該條所謂「犯罪之情狀可憫恕」
  ，本係指審酌刑法第57條各款所列事項以及其他一切與犯罪有
  關之情狀之結果，認其犯罪足堪憫恕者而言。依實務上見解，
  必在客觀上顯然足以引起一般同情，認為縱予宣告法定最低度
  刑猶嫌過重者，始有其適用。為防止酌減其刑之濫用，自應嚴
  定其適用之要件，以免法定刑形同虛設，破壞罪刑法定原則，
  乃增列文字，將此適用條件予以明文化，有該條之立法說明可
  參。而刑法第59條規定犯罪之情狀顯可憫恕者，得酌量減輕其
  刑，其所謂「犯罪之情狀」，依上開立法之說明，自應與同法
  第57條規定科刑時應審酌之一切情狀予以全盤考量，審酌其犯
  罪有無特殊之原因與環境，在客觀上足以引起一般同情，以及
  宣告法定低度刑，是否猶嫌過重等情形以為判斷。尤以此項酌
  減之規定，係推翻立法者之立法形成，就法定最低度刑再予減
  輕，為司法之權，適用上自應謹慎，未可為常態，其所具特殊
  事由，應使一般人一望即知有顯可憫恕之處，非可恣意為之。
  又此所謂法定最低度刑，固包括法定最低本刑；惟遇有其他法
  定減輕之事由者，則應係指適用其他法定減輕事由減輕其刑後
  之最低度刑而言。倘被告別有法定減輕事由者，應先適用法定
  減輕事由減輕其刑後，猶認其犯罪之情狀顯可憫恕，即使科以
  該減輕後之最低度刑仍嫌過重者，始得適用刑法第59條規定酌
  量減輕其刑（最高法院100年度台上字第744號判決意旨參照）
  。
⒉被告智能程度並未遜於一般成年人，其在亞東醫院接受智力測
  驗時應有配合度差而隱瞞真實智能之情狀，上開中文魏氏成人
  智力量表評估結果難予採認，辯護人主張被告中度智能障礙云
  云不可採，業經論述說明如前，而刑法第222條第1項第2款之
  對於未滿14歲之女子為強制性交罪，係對於兒童及少年身心健
  全發展之保障，所為加重刑罰規定，乃一般具理性之人所共同
  具有之價值觀念，被告未能尊重Ｆ女之性自主決定權及身體控
  制權，利用Ｆ女尚屬稚齡，無力反抗之狀態，對Ｆ女為如事實欄
  一㈡所示之強制性交未遂犯行，惡性及犯罪情節甚重，本案依
  其犯罪之情狀觀之，在客觀上顯無從認為有足以引起一般同情
  之情形，衡諸社會一般人客觀標準，難謂有情輕法重之情狀存
  在，並無刑法第59條酌減其刑規定之適用。是辯護人以前詞主
  張適用刑法第59條規定，尚非可採。　　　 
五、撤銷改判之理由（即原判決關於事實欄一㈢、㈣部分及定應執
    行刑部分）
㈠原審審理後，認被告犯如事實欄一㈢、㈣成年人故意對兒童犯性
  騷擾犯行均事證明確，據以論罪科刑，固非無見。惟被告於原
  審固否認犯此部分犯行，其後上訴於本院準備程序就此部分坦
  承犯行，原審未及審酌被告於本院坦承認罪之犯罪後態度，與
  本院審酌科刑之情狀有所不同，刑度尚難謂允當。被告上訴主
  張就此部分改判較輕刑度（見本院卷第317頁)為有理由，原判
  決既有上開未合之處而無可維持，自應由本院就原判決關於事
  實欄一㈢、㈣部分均撤銷，而原判決所定得易科罰金之有期徒刑
  部分定應執行刑，既失所附麗，應併予撤銷。　　
㈡量刑
　爰以行為人之責任為基礎，審酌被告並無前科，有本院被告前
  案紀錄表1份在卷可稽（見本院卷第81至82頁），素行尚可，
  惟其僅為滿足一己之私慾，竟對年紀尚輕之被害人Ｂ女及告訴
  人Ｄ女先後為實施性騷擾之犯行，以滿足其不正常之性慾，犯
  罪情節及惡性非輕，於偵查及原審否認犯行，於本院準備程序
  始坦承犯行之犯後態度，暨被告於原審審理時自述大學畢業之
  智識程度、羈押前擔任保全工作、經濟勉持之生活狀況（見原
  審95號侵訴卷第188頁）、未婚無子、有父母待扶養等一切情
  狀，分別量處如主文第2項所示之刑，並諭知易科罰金之折算
  標準。
六、上訴駁回之理由（即原判決關於事實欄一㈠、㈡部分）
㈠原審以被告犯如事實欄一㈠、㈡所示犯行均事證明確，依兒童及
  少年福利與權益保障法第112條第1項前段，性騷擾防治法第25
  條第1項，刑法第11條前段、第222條第2項、第1項第2款、第2
  5條第2項、第41條第1項前段等規定，以行為人之責任為基礎
  ，審酌被告並無前科，素行尚可，惟其僅為滿足一己之私慾，
  竟對年紀尚輕之被害人Ａ男為實施性騷擾之犯行，更對無同意
  或拒絕為性交行為意思能力之被害人Ｆ女實施強制性交未遂之
  犯行，以滿足其不正常之性慾，對於被害人之成長及身心健康
  狀態，產生難以彌補之陰影及創傷，犯罪所生之危害甚鉅，犯
  罪情節及惡性均屬重大，且否認犯行之犯後態度，毫無悛悔之
  意，兼衡被害人Ａ男父母於原審審理時陳稱：對於被告科刑範
  圍沒有意見，由法院決定等語（見原審95號侵訴卷第161頁）
  、被害人Ｆ女母親於原審審理時表示：鑑定報告很明確是被告
  無誤，我覺得被告毫無悔意，應加重他的刑期等語（見原審95
  號侵訴卷第189頁），暨被告於原審審理時自述大學畢業之智
  識程度、羈押前擔任保全工作、經濟勉持之生活狀況（見原審
  95號侵訴卷第188頁）等一切情狀，就被告如事實欄一㈠犯行量
  處有期徒刑6月，如易科罰金，以新臺幣1千元折算1日，就被
  告如事實欄一㈡犯行，量處有期徒刑5年8月。經核原審此部分
  之認事用法，並無違誤，量刑亦稱妥適。
㈡被告上訴否認犯如事實欄一㈠、㈡所示犯行（見本院卷第317頁）
  。然按證據之取捨及證據證明力如何，均屬事實審法院得自由
  裁量、判斷之職權，苟其此項裁量、判斷，並不悖乎通常一般
  之人日常生活經驗之定則或論理法則，且於判決內論敘其何以
  作此判斷之心證理由者，即不得任意指摘其為違法（最高法院
  91年度台上字第2395號判決參照）。就如何認定被告犯如事實
  欄一㈠、㈡所示犯行，原審業已詳予論述認定之理由，並經本院
  補充說明如上，被告上訴否認此部分犯行，尚非可採。
㈢辯護人雖為被告主張：被告有表達和解意願，然均因被害人拒
  絕，表示無意願，而未能達成和解，並非被告無誠意和解；被
  告有表達願意與被害人進行和解的意願，請從輕量刑等語（見
  本院卷第301、333頁）。然按量刑之輕重，係屬為裁判之法院
  得依職權裁量之事項，苟其量刑已以行為人之責任為基礎，並
  斟酌刑法第57條所列一切情狀，在法定刑度內，酌量科刑，如
  無偏執一端，致明顯輕重失衡情形，不得遽指為不當或違法（
  最高法院72年度台上字第6696號判例、99年度台上字第189號
  判決意旨參照）。又刑罰之量定屬法院自由裁量之職權行使，
  但仍應審酌刑法第57條所列各款事由及一切情狀，為酌量輕重
  之標準，並非漫無限制，在同一犯罪事實與情節，如別無其他
  加重或減輕之原因，下級法院量定之刑，亦無過重或失輕之不
  當情形，則上級法院對於下級法院之職權行使，原則上應予尊
  重(最高法院85年度台上字第2446號判決意旨參照)。原審就事
  實欄一㈠、㈡部分關於被告之素行、犯罪情節、所生損害、犯後
  態度、智識程度、家庭經濟狀況等刑法第57條所定科刑輕重應
  審酌之事項均已加以審酌，其量定之刑罰，並未逾法定刑度，
  亦無失出失入之情事，經核原審所量刑度並無濫用裁量權、違
  反罪刑相當原則等違法或不當情形；被告於本院審理中既未能
  與Ａ男及Ｆ女達成調解，自無從認原審量刑基礎已有變動，原審
  此部分所量刑度與被告如事實欄一㈠、㈡所示犯行之罪責相當，
  尚屬妥適，並無輕重失衡而顯然過重情形，核屬原審法院量刑
  職權之適法行使，難指其有何不當或違法，應予維持。辯護人
  以前詞請求就此部分從輕量刑，尚非可採。至辯護人為被告主
  張適用刑法第19條規定及就被告如事實欄一㈡所示犯行適用刑
  法第59條酌減其刑規定，均非可採，業經論述說明如上，茲不
  贅述，附此敘明。　
㈣綜上，被告上訴指摘原審此部分違誤，均無理由，應予駁回。 
七、不另定應執行刑之說明：　　
  參酌最高法院最近一致見解，關於數罪併罰案件，如能俟被告
  所犯數罪全部確定後，於執行時，始由該案犯罪事實最後判決
  之法院所對應之檢察署檢察官，聲請該法院裁定之，無庸於每
  一個案判決時定其應執行刑，則依此所為之定刑，不但能保障
  被告（受刑人）之聽審權，符合正當法律程序，更可提升刑罰
  之可預測性，減少不必要之重複裁判，避免違反一事不再理原
  則情事之發生（最高法院108年度台抗字第489號、110年度台
  抗字第489號刑事裁定意旨參照）。經查，被告於本案所犯各
  罪並未全部確定，揆諸前開說明，本院認宜俟被告所犯數罪全
  部確定後，另由檢察官聲請定應執行刑為適當。從而，本案不
  定其應執行之刑，併此敘明。　　　　　　　　
據上論斷，應依刑事訴訟法第368條、第369條第1項前段、第364
條、第299條第1項前段，兒童及少年福利與權益保障法第112條
第1項前段，性騷擾防治法第25條第1項，刑法第11條前段、第22
2條第2項、第1項第2款、第25條第2項、第41條第1項前段，判決
如主文。
本案經檢察官朱啟仁、袁維琪提起公訴，檢察官凌于琇追加起訴
，檢察官林宏松到庭執行職務。
中　　華　　民　　國　　111 　年　　8 　　月　　4 　　日
                  刑事第十八庭  審判長法  官  何俏美
                                      法  官  陳海寧
                                      法  官  葉乃瑋
以上正本證明與原本無異。
被告就成年人故意對兒童犯性騷擾罪部分不得上訴。
其餘部分如不服本判決，應於收受送達後20日內向本院提出上訴
書狀，其未敘述上訴之理由者並得於提起上訴後20日內向本院補
提理由書（均須按他造當事人之人數附繕本）「切勿逕送上級法
院」。
                                      書記官  程欣怡
中　　華　　民　　國　　111 　年　　8 　　月　　4 　　日
附錄：本案論罪科刑法條全文
性騷擾防治法第25條
Ⅰ意圖性騷擾，乘人不及抗拒而為親吻、擁抱或觸摸其臀部、胸
  部或其他身體隱私處之行為者，處2年以下有期徒刑、拘役或
  科或併科新臺幣10萬元以下罰金。
Ⅱ前項之罪，須告訴乃論。
中華民國刑法第221條
Ⅰ對於男女以強暴、脅迫、恐嚇、催眠術或其他違反其意願之方
  法而為性交者，處三年以上十年以下有期徒刑。
Ⅱ前項之未遂犯罰之。
中華民國刑法第222條
Ⅰ犯前條之罪而有下列情形之一者，處七年以上有期徒刑：
  一、二人以上共同犯之。
  二、對未滿十四歲之男女犯之。
  三、對精神、身體障礙或其他心智缺陷之人犯之。
  四、以藥劑犯之。
  五、對被害人施以凌虐。
  六、利用駕駛供公眾或不特定人運輸之交通工具之機會犯之。
  七、侵入住宅或有人居住之建築物、船艦或隱匿其內犯之。
  八、攜帶兇器犯之。
  九、對被害人為照相、錄音、錄影或散布、播送該影像聲音、
      電磁紀錄。
Ⅱ前項之未遂犯罰之。